臺灣臺中地方法院刑事判決　
110年度易字第1859號
聲  請  人  臺灣臺中地方檢察署檢察官
被      告  李家宏


上列被告因詐欺案件，經檢察官聲請簡易判決處刑（110年度偵
字第21067號、第21569號）及移送併辦（110年度偵字第27157號
、第29720號、第34282號、第35882號、第35922號、第36252號
、第37460號、第38939號），本院臺中簡易庭認不宜逕以簡易判
決處刑（110年度中簡字第1862號），移由本院改依通常程序審
理，判決如下：
    主    文
李家宏幫助犯洗錢防制法第十四條第一項之洗錢罪，處有期徒刑
捌月，併科罰金新臺幣貳萬元，罰金如易服勞役，以新臺幣壹仟
元折算壹日。
    犯罪事實
一、李家宏依其一般社會生活之通常經驗，應可知悉一般人均可
     自行申請金融帳戶使用，如非意圖供犯罪使用，無收取他
    人 金融帳戶之必要，並可預見其將金融帳戶提供予真實姓
    名、 年籍不詳之人後，該人將可能藉由該蒐集所得之帳戶
    作為收 受詐欺取財款項之用，遂行詐欺取財犯行，並於提
    領、轉匯後即產生遮斷資金流動軌跡以逃避國家追訴、處罰
    之效果，仍於其發生並不違背自己本意之情況下，同時基於
    幫助他人犯詐欺取財及一般洗錢之不確定故意，於民國110
    年1月間某日，以不詳方式，將其申設國泰世華商業銀行帳
    號000-000000000000號帳戶（下稱系爭帳戶）之網路銀行帳
    號、密碼提供予真實姓名及年籍均不詳之成年人（下稱甲男
    ），而容任該人及詐欺取財其他成員使用前揭帳戶詐欺他人
    財物，並藉此掩飾或隱匿犯罪所得去向。嗣甲男取得前開帳
    戶資料後，即與其所屬詐欺取財集團其他成員（無證據證明
    李家宏知悉係3人以上共同所為或以網際網路對公眾散布而
    犯之）共同基於3人以上共同以網際網路對公眾散布而犯詐
    欺取財、一般洗錢犯意聯絡，於附表所示詐騙時間、方式，
    分別詐騙各「被害人欄」所示之人，致使該人均誤信為真，
    因而陷於錯誤，並依指示匯款至系爭帳戶內（各被害人、遭
    詐騙方式、匯款時間、金額，均詳如附表所示），各該款項
    旋遭轉帳至不詳金融帳戶，而隱匿上開詐欺犯罪所得。嗣因
    各該被害人察覺受騙而報警處理，始循線查悉上情。
二、案經楊佳、林郁婷、陳語紳、薛仙助、潘之平、鄭秀靜、
    呂方幃、洪榮鑫、陳岳良各訴由臺北市政府警察局士林分局
    、屏東縣政府警察局東港分局、新北市政府警察局永和分局
    、高雄市政府警察局岡山分局、臺中市政府警察局第四分局
    報告臺灣臺中地方檢察署檢察官聲請簡易判決處刑、移送併
    辦。
    理    由
一、證據能力部分
  ㈠以下本案所引用被告以外之人於審判外之言詞或書面陳述，
    均經本院於審判時當庭直接提示而為合法調查，檢察官、被
    告李家宏均同意作為證據（見本院卷第236、237頁），本院
    審酌前開證據作成或取得狀況，均無非法或不當取證之情事
    ，亦無顯不可信情況，故認為適當而均得作為證據。是前開
    證據，依刑事訴訟法第159條之5規定，均具有證據能力。
  ㈡除法律另有規定外，實施刑事訴訟程序之公務員因違背法定
    程序取得之證據，其有無證據能力之認定，應審酌人權保障
    及公共利益之均衡維護，刑事訴訟法第158條之4定有明文。
    本案所引用之非供述證據，並無證據證明係實施刑事訴訟程
    序之公務員違背法定程序所取得，且檢察官、被告均未表示
    無證據能力，自應認均具有證據能力。
二、認定犯罪事實所憑證據及理由
　　訊據被告固坦承於上開時間將系爭帳戶之網路銀行帳號（含
    密碼）提供予他人等情，惟矢口否認有何幫助詐欺取財、幫
    助一般洗錢犯行。辯稱：其將系爭帳戶之網路銀行帳號（含
    密碼）提供予其兄長之友人即另案被告林裕昌使用，其不知
    道另案被告林裕昌會將系爭帳戶供作詐騙、洗錢犯罪使用等
    語。經查：
　㈠被告將系爭帳戶網路銀行帳號及密碼提供予甲男等情，業經
    被告於本院審理時供述明確（見本院卷第110、247頁），並
    有系爭帳戶基本資料及交易明細1份在卷可憑（見第21067號
    偵卷第73至91頁），堪以認定。甲男於收受系爭帳戶前述資
    料後，即與詐欺集團其他成員詐欺如附表所示被害人，致使
    前述被害人誤信為真，因而陷於錯誤，依指示匯款至系爭帳
    戶，而各該款項旋遭轉匯至其他不詳金融帳戶（各被害人、
    遭詐騙方式、匯款時間、金額，均詳如附表所示）乙節，經
    告訴人楊佳、林郁婷、陳語紳、薛仙助、潘之平、鄭秀靜
    、呂方幃、洪榮鑫、陳岳良、被害人林怡婷於警詢中陳述綦
    詳（卷頁詳見附表「證據清單」欄所示），且有如附表所示
    證據在卷可佐（卷頁詳見附表「證據清單」欄所示），上開
    事實，洵堪認定。
　㈡被告雖以前詞置辯，惟查：
　　⒈被告①於警詢中先供稱：其於110年1月從事Uber司機工作時
      ，將其甫申辦之系爭帳戶存摺、提款卡、密碼全部放在自
      用小客車上，之後要使用時即發現上述帳戶資料不見了等
      語（見第21569號偵卷第21頁），②復於警詢中改稱：其兄
      長之友人即另案被告林裕昌於110年1月間向其表示，另案
      被告林裕昌因為網路銀行密碼輸入錯誤，導致另案被告林
      裕昌申設之帳戶無法使用，故欲向其借用系爭帳戶供友人
      匯款等語。其遂將系爭帳戶之金融卡（含密碼）出借予另
      案被告林裕昌。其於1星期後欲向另案被告林裕昌索回系
      爭帳戶提款卡時，即無法聯繫上另案被告林裕昌等語（見
      第36252號偵卷第36、37頁）；③於偵訊中陳稱：另案被告
      林裕昌於110年1月間向其表示，另案被告林裕昌將金融帳
      戶資料放在高雄無法領款，故欲向其借用金融帳戶資料等
      語。其遂於110年1月間，在嶺東科技大學附近停車場，將
      系爭帳戶存摺、提款卡、網路銀行帳號（含密碼）交付予
      另案被告林裕昌。另案被告林裕昌當時僅表明幾日後會將
      系爭帳戶上述資料歸還，但未說確定日期等語（見第2106
      7號偵卷第148、149頁）；④於本院準備程序中供述：另案
      被告林裕昌向其表示，因忘記網路銀行密碼，欲向其借用
      系爭帳戶供友人匯款等語。其遂將系爭帳戶之金融卡、網
      路銀行帳號、密碼借予另案被告林裕昌。另案被告林裕昌
      表示於幾日後便會歸還上述物品等語（見本院卷第110頁
      ）；⑤於本院審理時供稱：其於110年1月間在在嶺東科技
      大學附近停車場，將系爭帳戶網路銀行帳號（含密碼）交
      付予友人即另案被告林裕昌，因為另案被告林裕昌表示自
      己將金融帳戶資料放在高雄等語（見本院卷第247頁）。
      基此，被告係先供稱系爭帳戶之存摺、提款卡（含密碼）
      遺失，後則改稱係將系爭帳戶資料交付予另案被告林裕昌
      ，前後供述內容大相逕庭，是否可信已有可疑。又被告對
      於交付之金融帳戶資料究係包含系爭帳戶存摺、提款卡、
      網路銀行帳號（含密碼），或僅有系爭帳戶提款卡或網路
      銀行帳號（含密碼）而已，歷次陳述情節均不相同；且就
      其所辯另案被告林裕昌借用系爭帳戶資料原因，則有因密
      碼輸入錯誤致使網路銀行帳戶暫時無法使用、忘記網路銀
      行密碼、金融帳戶資料放在高雄無法領款等幾種不同版本
      ，則被告所辯是否屬實，即非無疑。且若僅提供網路銀行
      帳號及密碼，只要以通訊軟體或電話聯繫即可，何必親自
      見面告知？是被告上開辯稱於嶺東科技大學附近停車場交
      付系爭網路銀行帳號（含密碼）等情，實不合理。況另案
      被告林裕昌於警詢、偵訊時均陳稱：其從未向被告收取系
      爭帳戶資料等語明確（見第36252號偵卷第40頁、第35922
      號偵卷第133頁），亦有臺灣臺中地方檢察署檢察官110年
      度偵字第35882、35922、36252、37460、38939號不起訴
      處分書1份在卷可佐（見本院卷第207至221頁）。從而，
      實難認被告單一所述將系爭帳戶資料交付予另案被告林裕
      昌等情為真實，被告上開所辯，尚難採信。
　　⒉按刑法上之故意，分為直接故意（確定故意）與間接故意
      （不確定故意），行為人對於構成犯罪之事實，明知並有
      意使其發生者，為直接故意；行為人對於構成犯罪之事實
      ，預見其發生而其發生並不違背其本意者，為間接故意。
      查在金融機構開立帳戶，請領存摺、提款卡、申請網路銀
      行帳戶使用，係針對個人身分之社會信用而予以資金流通
      之經濟活動，具有強烈之屬人性，而金融機構帳戶，事關
      存戶個人財產權益保障，與存戶之網路銀行帳號、提款卡
      及密碼結合，專屬性、私密性更形提高，衡諸常情，若非
      與存戶本人有密切情誼或存有特殊事由，斷無可能隨意提
      供金融帳戶資料予不甚相識或素未謀面之人，稍具通常社
      會歷練與經驗法則之一般人，均應有妥為保管上開物品之
      常識，以防止帳戶遭他人違反自己意願使用，或利用為犯
      罪有關之工具。縱有特殊情況偶有將帳戶網路銀行帳號、
      密碼交付他人之需，亦必深入瞭解其用途後再行提供以使
      用。而金融帳戶為個人理財之工具，申請開立金融帳戶並
      無任何特殊之限制，一般民眾皆可以存入最低開戶金額之
      方式申請開戶，且一個人可在不同之金融機構申請數個存
      款帳戶使用，並無何困難，此乃眾所周知之事實。若有非
      親非故之人不以自己名義申請開戶，反而以各種名目向不
      特定人借用金融機構帳戶供己使用，衡情當已預見借用金
      融帳戶者，係將所借用之帳戶用於從事財產犯罪，並以該
      借用帳戶掩飾犯罪所得去向、躲避檢警追查。況近年來對
      於不法份子常利用人頭帳戶，作為收受、提領詐騙錢財之
      犯罪工具，藉此逃避檢警查緝之情事，迭經新聞媒體報導
      ，政府亦透過各式管道大力宣導並督促民眾注意，提醒民
      眾提高警覺慎加防範，此已為一般生活所應有之認識，具
      通常社會歷練與經驗法則之一般人，本於一般認知能力，
      均應瞭解此情。查被告於行為時已為成年人，具有一定社
      會工作經驗，亦非至愚駑頓、年幼無知或離群索居且無法
      接收資訊之人，其就上情實難諉為毫無所知而應有所預見
      。況被告於偵訊及本院審理時亦供承：其知道不能任意將
      個人申辦之金融帳戶存摺、金融卡、密碼、網路銀行帳號
      及密碼交予他人使用，因為可能會遭他人作為財產犯罪之
      非法用途、製造金流斷點。其亦知悉詐騙集團或不法份子
      為掩飾不法行徑、避免檢警追查，經常利用他人申設金融
      帳戶掩人耳目等語（見第21067號偵卷第147至150頁、本
      院卷第247頁），足徵被告對於不得任意交付個人申設金
      融帳戶資料予陌生人使用一事，知之甚詳，並得以預見不
      具深厚信賴關係之他人取得系爭帳戶網路銀行帳號及密碼
      ，極可能供他人作為收受、提領詐欺款項使用，並以此方
      式遮斷金流、躲避檢警追查。另佐以系爭帳戶交易明細資
      料，於如附表所示被害人陸續於110年1月22日起至同年月
      25日止將款項匯入系爭帳戶後，各該被害人匯入款項旋於
      匯款當日遭人轉匯至他處，且於上開期間尚有相當多筆不
      詳款項進出，有系爭帳戶交易明細資料1份在卷可憑（第2
      1067號偵卷第73至91頁），足徵系爭帳戶於上開期間均供
      為詐欺者用於收受款項之用。自系爭帳戶上述使用情形觀
      之，足見詐欺者確實對該帳戶具高度信賴，且有實質支配
      、掌控之能力，方會於上開期間放心加以使用，而此等情
      形實有賴帳戶申辦人從中幫助配合，而未向金融機構掛失
      止付。綜觀上開情節，在在顯示被告應係基於幫助犯意提
      供系爭帳戶網路銀行帳戶及密碼予詐欺正犯使用，堪為認
      定。從而，被告預見上情，竟仍主動交付系爭帳戶網路銀
      行帳戶及密碼予不詳之人，堪認被告確有幫助詐欺取財、
      幫助一般洗錢之不確定故意甚明。
　㈢綜上所述，被告前揭所辯與常情有違，亦與上開事證不符，
    不足採信。本案事證明確，被告犯行堪以認定，應依法論科
    。
三、論罪科刑部分
  ㈠按刑法上之幫助犯，係對於犯罪與正犯有共同之認識，而以
    幫助之意思，對於正犯資以助力，而未參與實施犯罪之行為
    者而言（最高法院88年度台上字第1270號判決意旨參照）。
    是以，如未參與實施犯罪構成要件之行為，且係出於幫助之
    意思提供助力，即屬幫助犯，而非共同正犯。查被告提供系
    爭帳戶網路銀行帳號及密碼予詐欺者，供詐欺者使用該帳戶
    收受詐欺取財款項，而遂行詐欺取財之犯行，顯係以幫助他
    人犯罪之意思，參與詐欺取財構成要件以外之行為，而屬幫
    助詐欺取財行為。
  ㈡按提供金融帳戶提款卡及密碼或網路銀行帳號（含網路銀行
    密碼）供他人使用，嗣後被害人雖匯入款項，然此時之金流
    仍屬透明易查，在形式上無從合法化其所得來源，未造成金
    流斷點，尚不能達到掩飾或隱匿特定犯罪所得之來源、去向
    及所在之作用，須待款項遭提領後，始產生掩飾、隱匿之結
    果。故而，行為人提供金融帳戶提款卡及密碼，若無參與後
    續之提款行為，即非洗錢防制法第2條第2 款所指洗錢行為
    ，無從成立一般洗錢罪之直接正犯。惟金融帳戶乃個人理財
    工具，依我國現狀，申設金融帳戶並無任何特殊限制，且可
    於不同之金融機構申請多數帳戶使用，是依一般人之社會通
    念，若見他人不以自己名義申請帳戶，反而收購或借用別人
    之金融帳戶以供使用，並要求提供提款卡及告知密碼或網路
    銀行帳號（含網路銀行密碼），則提供金融帳戶者主觀上如
    認識該帳戶可能作為對方收受、提領特定犯罪所得使用，對
    方提領後會產生遮斷金流以逃避國家追訴、處罰之效果，仍
    基於幫助之犯意，而提供該帳戶之提款卡及密碼或網路銀行
    帳號（含網路銀行密碼），以利洗錢實行，仍可成立一般洗
    錢罪之幫助犯。查：
　　⒈詐欺集團成員所為已該當刑法第339條之4第1項第2款之三
      人以上共同犯詐欺取財罪，屬洗錢防制法第3條第1款之特
      定犯罪。詐欺集團成員利用系爭帳戶供如附表所示被害人
      匯款，並由詐欺者將如附表所示款項轉帳至其他不詳金融
      帳戶，所為已切斷與詐欺取財犯罪間之聯結，而形成金流
      斷點，讓檢警無從或難以追查該詐欺取財犯罪所得去向，
      事實上產生隱匿詐欺取財不法所得之效果，核與洗錢防制
      法第2條第2款規定洗錢行為之要件相合。
　　⒉被告於提供系爭帳戶之網路銀行帳號及密碼予甲男後，並
      無參與後續之轉帳行為，揆諸上開說明，即非洗錢防制法
      第2條第2款所指洗錢行為，無從成立一般洗錢既遂罪之直
      接正犯。惟被告主觀上預見將金融帳戶之網路銀行帳號及
      密碼交予他人，該帳戶可能遭該他人用於收受、提領或轉
      匯詐欺犯罪所得之用，並因而產生遮斷金流致使檢警難以
      追查之效果，仍基於幫助之犯意，提供系爭帳戶以利一般
      洗錢犯罪實行，業經認定如前，揆諸上開說明，應成立幫
      助一般洗錢罪。
  ㈢核被告所為，係犯刑法第30條第1項前段、第339條第1項之幫
    助詐欺取財罪及刑法第30條第1項前段、洗錢防制法第14條
    第1項之幫助一般洗錢罪。
  ㈣查被告雖將系爭帳戶網路銀行帳號及密碼交予甲男及其所屬
    詐欺集團其他成員使用，惟被告僅與甲男接觸，對於詐欺正
    犯究竟有幾人，則非其所能預見；且詐欺集團之行騙手法花
    樣百出，並非詐欺集團即當然使用相同手法對被害人施用詐
    術，況被告僅係提供人頭帳戶，對於詐欺集團其他成員以何
    種方式詐欺被害人，當無從知悉，依罪證有疑利於被告之原
    則，尚難認本案有刑法第30條第1項前段、第339條之4第1項
    第2、3款之幫助犯加重詐欺取財罪之情形，附此敘明。
  ㈤被告以一提供系爭帳戶網路銀行帳號及密碼行為，幫助詐欺
    正犯詐欺如附表所示被害人財物既遂、幫助從事一般洗錢既
    遂行為，係以一行為而觸犯數罪名，為想像競合犯，應依刑
    法第55條前段規定，從一情節較重之幫助一般洗錢罪處斷。
  ㈥審理範圍擴張之說明
　　⒈聲請簡易判決處刑意旨固未敘及被告所為亦構成幫助一般
      洗錢犯行部分，惟本院認被告除犯幫助詐欺取財罪外，亦
      同時犯幫助一般洗錢罪，且幫助詐欺取財與幫助一般洗錢
      犯行，具有想像競合犯之裁判上一罪關係，自為起訴效力
      所及，並經本院審理程序時當庭告知被告此部分犯罪事實
      及罪名（見本院卷第233頁），本院自應併予審判。
　　⒉另臺灣臺中地方檢察署檢察官以110年度偵字第27157號、
      第29720號、第34282號、第35882號、第35922號、第3625
      2號、第37460號、第38939號移送併辦部分（參見本院卷
      第43至47、91至102、119至123、131至135、185至189頁
      所示）即如附表編號1至4、6、7、9、10所示，與本案起
      訴被告如附表編號5、8所示部分，因被告係提供同一金融
      帳戶供詐欺成員為詐欺取財及一般洗錢犯行使用，具有想
      像競合犯之裁判上一罪關係，而為起訴效力所及，故併予
      審酌。
  ㈦被告係幫助犯，審酌其幫助詐欺取財、幫助一般洗錢行為並
    非直接破壞被害人之財產法益，且其犯罪情節較詐欺取財、
    一般洗錢犯行之正犯輕微，爰依刑法第30條第2項規定按一
    般洗錢正犯之刑減輕之。
  ㈧爰以行為人之責任為基礎，並審酌被告為圖小利，竟率爾提
    供系爭帳戶之網路銀行帳號及密碼予詐欺成員使用，助長詐
    欺取財犯罪，且同時使詐欺取財成員得以隱匿其真實身分，
    製造金流斷點，造成執法人員難以追查詐欺取財正犯之真實
    身分，徒增被害人尋求救濟之困難性，並造成如附表所示被
    害人蒙受上開財產損失，犯罪所生危害非輕；參以被告未實
    際參與本案詐欺取財、一般洗錢既遂之正犯犯行；另被告否
    認犯行，未與如附表所示被害人達成和解並賠償損失之犯後
    態度（見本院卷第110頁），兼衡其智識程度、生活狀況（
    見本院卷第255頁）等一切情狀，量處如主文所示之刑，並
    就罰金刑部分諭知易服勞役之折算標準。
四、沒收部分
　㈠查本案並無證據足認被告確有因本案犯行而實際獲得犯罪所
    得，自無從遽認被告有何實際獲取之犯罪所得，爰不予諭知
    沒收或追徵其價額。
　㈡另如附表所示被害人匯入系爭帳戶之款項，係由詐欺者轉帳
    至其他不詳帳戶，非屬被告所有，亦非在被告實際掌控中，
    被告就所隱匿之財物不具所有權及事實上處分權，無從依洗
    錢防制法第18條第1 項就所提領全部金額諭知沒收，併予敘
    明。　
據上論斷，應依刑事訴訟法第299 條第1 項前段，洗錢防制法第
14條第1項，刑法第11條、第30條第1項前段、第2項、第339條第
1項、第55條、第42條第3項，刑法施行法第1條之1第1項，判決
如主文。
本案經檢察官郭景銘聲請簡易判決處刑、檢察官周佩瑩、吳錦龍
移送併辦，檢察官林卓儀到庭執行職務。
中　　華　　民　　國　　111 　年　　3 　　月　　15　　日
                  刑事第五庭  審判長法  官  唐中興
                                    法  官  黃龍忠
                                    法  官  李怡真
以上正本證明與原本無異。
如不服本判決應於收受送達後20日內向本院提出上訴書狀，並應
敘述具體理由；其未敘述上訴之理由者，應於上訴期間屆滿後20
日內向本院補提理由書（均須按他造當事人之人數附繕本）「切
勿逕送上級法院」。
告訴人或被害人如不服判決，應備理由具狀向檢察官請求上訴，
上訴期間之計算，以檢察官收受判決正本之日起算。
　　　　                            書記官  林怡君
中　　華　　民　　國　　111 　年　　3 　　月　　15　　日
附錄本案論罪科刑法條全文：
中華民國刑法第30條
幫助他人實行犯罪行為者，為幫助犯。雖他人不知幫助之情者，
亦同。
幫助犯之處罰，得按正犯之刑減輕之。
中華民國刑法第339條
意圖為自己或第三人不法之所有，以詐術使人將本人或第三人之
物交付者，處5年以下有期徒刑、拘役或科或併科50萬元以下罰
金。
以前項方法得財產上不法之利益或使第三人得之者，亦同。
前二項之未遂犯罰之。
洗錢防制法第14條
有第二條各款所列洗錢行為者，處7年以下有期徒刑，併科新臺
幣5百萬元以下罰金。
前項之未遂犯罰之。
前二項情形，不得科以超過其特定犯罪所定最重本刑之刑。
附表：被害人遭詐欺過程（時間：民國；金額：新臺幣）
編號 被害人 詐欺方式 匯款時間、金額 證據清單 聲請簡易判決處刑或移送併辦案號 1 洪榮鑫 由詐欺集圑成員，於109年12月初某日，將洪榮鑫加入通信軟體LINE之「聚富社」群組，再由自稱「Jeff老師」之人佯稱：可下載並加入FCE程式交易虚擬貨幣，可匯款購買數字貨幣（VRT、EGP)投資獲利云云，致洪榮鑫誤信為真，因而陷於錯誤，於右列時間、匯款右列金額至李家宏國泰世華商業銀行帳戶號碼000-000000000000號帳戶（下稱李家宏系爭帳戶）內，該款項旋即遭人轉帳至不詳帳戶，而隱匿該詐欺犯罪所得去向。 110年1月24日13時42分許匯款15,000元 1.洪榮鑫於警詢中陳述（第37460號偵卷第47至51頁） 2.洪榮鑫於110年1月24日匯款15,000元之網路交易明細2紙（第37460號偵卷第81、83頁） 3.洪榮鑫臺中商業銀行帳戶號碼000-000000000000號帳戶存摺內頁交易明細（第37460號偵卷第95頁） 4.李家宏申設國泰世華銀行帳戶交易明細（第21067號偵卷第83、85頁） 110年度偵字第37460號    110年1月24日13時54分許匯款15,000元 （移送併辦意旨疏漏載此筆款項，本院逕予補充）   2 薛仙助 詐欺集團成員於109年12月8日，以通訊軟體LINE暱稱「vjtdlpzkj」聯繫薛仙助佯稱：虛擬貨幣交易平臺（FCE)獲利甚豐，可匯款購買數字貨幣（VRT)投資云云，致薛仙助誤信為真，因而陷於錯誤，於右列時間、匯款右列金額至李家宏系爭帳戶內，該款項旋即遭人轉帳至不詳帳戶，而隱匿該詐欺犯罪所得去向。 110年1月24日17時54分許匯款20,000元 1.薛仙助於警詢中陳述（第29720號偵卷第19至21頁） 2.薛仙助於110年1月24日匯款至李家宏系爭帳戶之網路轉帳交易明細（同卷第51頁） 3.李家宏申設國泰世華銀行帳戶交易明細（同卷第41頁） 110年度偵字第29720號 3 鄭秀靜 由詐欺集圑成員於110年1月4日將透過社群軟體TELEGRAM群組聯繫鄭秀靜，並由暱稱「林曉涵」之人以社群軟體LINE佯稱：可下載並加入「FCE」程式交易虚擬貨幣，可匯款購買數字貨幣（VRT)投資云云，致鄭秀靜誤信為真，因而陷於錯誤，於右列時間、匯款右列金額至李家宏系爭帳戶，該款項旋即遭人轉帳至不詳帳戶，而隱匿該詐欺犯罪所得去向。 110年1月24日12時55分許匯款15,000元 1.鄭秀靜於警詢中陳述（第35882號偵卷第49至51頁） 2.鄭秀靜與暱稱「曉涵」、「林曉涵」分別在社群軟體TELEGRAM、LINE對話內容翻拍照片2張（同卷第53頁） 3.鄭秀靜於110年1月24日匯款15,000元至李家宏國泰世華銀行帳戶之網路交易明細（同卷第55頁） 4.鄭秀靜與FCE平台客服人員對話內容翻拍照片2張（同卷第57頁） 5.李家宏申設國泰世華銀行帳戶交易明細（第21067號偵卷第83頁）  110年度偵字第35882號 4 潘之平 詐欺集團成員於110年1月5日，將潘之平加入社群軟體LINE「聚富社飆股專享圑」之群組，佯稱：電子貨幣交易平臺（www.futurecex.com)獲利甚豐，可匯款購買數字貨幣（VRT、EPT)投資獲利云云，致潘之平誤信為真，因而陷於錯誤，於右列時間、匯款右列金額至李家宏系爭帳戶，該款項旋即遭人轉帳至不詳帳戶，而隱匿該詐欺犯罪所得去向。 110年1月24日20時57分許匯款50,000元 1.潘之平於警詢中陳述（第34282號偵卷第35至39頁） 2.潘之平轉帳金額整理表（同卷第87頁） 3.帳戶摘要和交易-潘之平匯款至李家宏國泰世華銀行帳戶之交易紀錄（同卷第89-97頁） 4.李家宏申設國泰世華銀行帳戶交易明細（第21067號偵卷第87頁）  110年度偵字第34282號 5 楊佳勲 詐欺集團成員於110年1月6日將楊佳勲加入社群軟體LINE之「臺股華爾街飆股分享社團5群」群組，並以暱稱「佩璇」、「Jeff」詐稱：加入FCE虛擬貨幣投資平台(www.futurecex.com)獲利甚豐，將錢匯入指定帳戶即可購買數位貨幣（VRT）投資云云，致楊佳勳誤信為真，因而陷於錯誤，於右列時間、匯款右列金額至李家宏系爭帳戶內，該款項旋即遭人轉帳至不詳帳戶，而隱匿該詐欺犯罪所得去向。 110年1月24日22時41分許匯款100,000元 1.告訴人楊佳勲於警詢中陳述（第21569號偵卷第23至26頁） 2.楊佳勲與暱稱「聚富社-佩璇」間LINE對話內容、社團資訊翻拍照片11張（同卷第59-61頁） 3.李家宏國泰世華銀行帳戶交易明細（同卷第45、46頁） 110年度偵字第21569號    110年1月25日10時7分許匯款100,000元      110年1月25日10時9分許匯款20,000元   6 呂方幃 詐欺集團成員於110年1月7日，以社群軟體LINE暱稱「韓冰冰」慫恿呂方幃加入之「C102聚富社」群組，佯稱：可下載並加入「FCE」程式（app.futurecex.com)匯款購買虛擬貨幣投資獲利云云，致呂方幃誤信為真，因而陷於錯誤，於右列時間、匯款右列金額至李家宏系爭帳戶內，該款項旋即遭人轉帳至不詳帳戶，而隱匿該詐欺犯罪所得之去向。 110年1月25日11時5分許匯款30,000元 1.告訴人呂方幃於警詢中陳述（第36252號偵卷第43至46頁） 2.呂方幃於110年1月25日匯款至李家宏系爭帳戶之網路交易明細（同卷第49頁下方） 3.呂方幃使用聯邦銀行帳戶存摺內頁交易明細及封面（同卷第53至55頁） 4.「FCE交易平台」網站標誌翻拍照片（同卷第57頁） 5.呂方幃與暱稱「韓冰冰」間對話內容翻拍照片175張（同卷第59至145頁） 6.李家宏申設國泰世華銀行帳戶交易明細（第21067號偵卷第89頁） 110年度偵字第36252號 7 林怡婷 詐欺集團成員於110年1月10日將林怡婷加入社群軟體LINE「聚富社」群組，並以暱稱「Natalie」、「幣嚴業務經理」向林怡婷佯稱：加入FCE虛擬貨幣交易平臺（www,futureccx.com）投資獲利甚豐，可匯款購買數字貨幣（VRT)投資云云，致林怡婷誤信為真，因而陷於錯誤，於右列時間、匯款右列金額至李家宏系爭帳戶內，該款項旋即遭人轉帳至不詳帳戶，而隱匿該詐欺犯罪所得之去向。 110年1月22日13時42分許匯款10,000元 1.告訴人林怡婷於警詢中陳述（第35922號偵卷第47至53頁） 2.林怡婷與暱稱「Natalie」、「嚴經理」間LINE對話內容翻拍照片共23張（同卷第55至77頁） 3.林怡婷於110年1月22日先後匯款1萬元、1萬元至李家宏國泰世華銀行帳戶之網路轉帳交易明細各1份（同卷第77頁下、第79頁上） 4.林怡婷匯款帳戶資料（同卷第79頁下） 5.林怡婷提出遭詐騙相關資料之翻拍照片8張（同卷第81-87頁） 6.李家宏申設國泰世華銀行帳戶交易明細（同卷第91、93頁） 110年度偵字第35922號    110年1月22日23時39分許匯款10,000元   8 林郁婷 詐騙集團成員於110年1月10日將林郁婷加入社群軟體LINE之「素人股神」群組，並以暱稱「倪妮」、「Jeff Lin」詐稱：加入FCE虛擬貨幣投資平台(www.futurecex.com)獲利甚豐，將錢匯入指定帳戶即可轉換成虛擬貨幣開始投資云云，致林郁婷誤信為真，因而陷於錯誤，於右列時間、匯款右列金額至李家宏系爭帳戶內，該款項旋即遭人轉帳至不詳帳戶，而隱匿該詐欺犯罪所得之去向。 110年1月23日19時57分許匯款32,900元 1.林郁婷於警詢中陳述（第21067號偵卷第17至23頁） 2.林郁婷於110年1月23日匯款至系爭帳號之網路轉帳交易明細（同卷第27頁） 3.林郁婷與暱稱「倪妮」間LINE對話內容翻拍照片60張（同卷第99-111頁） 4.李家宏申設國泰世華銀行帳戶交易明細（同卷第81頁） 110年度偵字第21067號 9 陳岳良 詐欺集圑成員於110年1月22日，將陳岳良加入通信軟體LINE之「J大粉絲社團」群組，再由暱稱「曉涵」、「Jeff老師」之人向陳岳良佯稱：可下載並加入FCE程式交易虚擬貨幣，可匯款購買數字貨幣（VRT)投資獲利云云，致陳岳良陷於錯誤，於右列時間、匯款右列金額至李家宏系爭帳戶內，該款項旋即遭人轉帳至不詳帳戶，而隱匿該詐欺犯罪所得之去向。 110年1月22日12時3分許匯款27,500元 1.告訴人陳岳良於警詢中陳述（第38939號偵卷第34至46頁） 2.陳岳良中華郵政股份有限公司帳戶號碼00000000000000號帳戶之交易明細（同卷第79頁） 3.陳岳良於群組名稱「J大粉絲社團」之LINE對話內容翻拍照片22張（同卷第81至86頁） 4.李家宏申設國泰世華銀行帳戶交易明細（第21067號偵卷第79、85頁） 110年度偵字第38939號    110年1月24日13時47分許匯款27,500元   10 陳語紳 詐欺集團成員於110年1月22日，將陳語紳加入社群軟體LINE之股票投資群組，以暱稱「Jeff Lin」佯稱：加入虛擬貨幣交易平臺（FCE)獲利甚豐，可匯款購買數字貨幣（VRT)投資云云，致陳語紳誤信為真，因而陷於錯誤，於右列時間、匯款右列金額至李家宏系爭帳戶內，該款項旋即遭人轉帳至不詳帳戶，而隱匿該詐欺犯罪所得之去向。 110年1月22日11時38分許匯款50,000元 1.告訴人陳語紳於警詢中陳述（第27157號偵卷第71至78頁） 2.陳語紳於110年1月25日匯款200,000元至李家宏系爭帳戶之匯款執據（同卷第167頁上方） 3.李家宏申設國泰世華銀行帳戶交易明細（第21067號偵卷第79、89頁） 110年度偵字第27157號    110年1月25日9時43分許，匯款200,000元